臺灣臺中地方法院刑事判決　　　　　　　94年度易字第1910號
公　訴　人　臺灣臺中地方法院檢察署檢察官
被　　　告　庚○○
　　　　　　　　　　（現羈押在臺灣臺中看守所）
　　　　　　辛○○
上列被告等因竊盜案件，經檢察官提起公訴（94年度偵字第
12664號），經本院合議庭裁定改依簡式審判程序審理，判決如
下：
    主    文
庚○○共同連續竊盜，累犯，處有期徒刑壹年陸月。
辛○○共同連續竊盜，累犯，處有期徒刑壹年。
    犯罪事實
一、庚○○前於民國八十九年間，因施用毒品案件，經本院以九
    十年度訴緝字第七○號，就施用第一級毒品部分，判處有期
    徒刑十月，就施用第二級毒品部分，判處有期徒刑六月，應
    執行有期徒刑一年二月確定；於九十年間，因偽造文書案件
    ，經臺灣彰化地方法院以九十年度簡字第五一號判處有期徒
    刑四月確定，前揭二案經接續執行，於九十二月五月三十一
    日縮刑期滿執行完畢。辛○○於八十七年間，因偽造文書案
    件，經臺灣高等法院以九十年度上更一字第七五六號判處有
    期徒刑十月，經最高法院以九十一年臺上字第九五六號駁回
    上訴確定，於九十二年二月十八日假釋付保護管束，於九十
    二年四月一日保護管束期滿，執行完畢。詎均不知悔悟，庚○○、辛○○共同基於意圖為自己不法所有之概括犯意聯絡
    ，連續於如附表編號一、二、四、七至九所示之時間、地點
    ，由辛○○騎乘車牌號碼ＩＪＸ－九九六號機車，搭載庚○○，由庚○○下手竊取如附表編號一、二、四、七至九所示
    之被害人財物，辛○○負責在旁把風，待庚○○竊得財物後
    ，再由辛○○騎乘機車搭載庚○○離開現場，庚○○、辛○○即以此方式，連續竊得如附表編號一、二、四、七至九所
    示之被害人財物。庚○○承前竊盜之概括犯意，自己一人於
    如附表編號三、五、六所示之時間、地點，徒手竊取如附表
    編號三、五、六所示之被害人財物。嗣經警調閱案發現場之
    監視器紀綠，而循線查獲。
二、案經臺中市警察局第六分局報告臺灣臺中地方法院檢察署檢
    察官偵查起訴。
    理    由
一、訊據被告庚○○、辛○○，對於附表編號一、二、四、七至
    九所示之時間、地點，由被告庚○○徒手竊取如附表編號一
    、二、四、七至九所示被害人癸○○、壬○○、戊○○、丁○○、甲○○、丙○○等人如附表編號一、二、四、七至九
    所示之現金等財物，由被辛○○在旁把風接應之事實於本院
    審理時均坦承不諱；被告庚○○，對於附表編號三、五、六
    所示之時間、地點，由被告庚○○一人徒手竊取如附表編號
    三、五、六所示之被害人己○○、子○○、乙○○等人如附
    表編號三、五、六所示之現金等財物之事實於本院審理時坦
    承不諱，且經證人即被害人癸○○、壬○○、子○○、丁○○、甲○○、丙○○分別於警詢、偵查中，證人即被害人己○○、戊○○、乙○○、丙○○分別於警詢中，所證述、指
    述之情節相符，並有被害人壬○○、戊○○、丁○○、丙○○所提供之監視器紀錄所翻拍之照片、及指認照片數張、贓
    物認領收據一張在卷可佐，足見被告二人上開自白確與事實
    相符。是本件事證已臻明確，被告二人竊盜犯行，洵堪認定
    ，應予依法論科。
二、核被告二人所為，均係犯刑法第三百二十條第一項之竊盜罪
    。被告二人就附表編號一、二、四、七至九所示六次竊盜犯
    行，有犯意聯絡及行為分擔，均為共同正犯。被告庚○○先
    後九次竊盜犯行、被告辛○○先後六次竊盜犯行，均時間緊
    接，犯罪構成要件相同，顯係各基於概括犯意為之，均應依
    連續犯之規定論以一罪，並加重其刑。被告庚○○前於八十
    九年間，因施用毒品案件，經本院以九十年度訴緝字第七○
    號，就施用第一級毒品部分，判處有期徒刑十月，就施用第
    二級毒品部分，判處有期徒刑六月，應執行有期徒刑一年二
    月確定；於九十年間，因偽造文書案件，經臺灣彰化地方法
    院以九十年度簡字第五一號判處有期徒刑四月確定，前揭二
    案經接續執行，於九十二月五月三十一日縮刑期滿執行完畢
    。被告辛○○於八十七年間，因偽造文書案件，經臺灣高等
    法院以九十年度上更一字第七五六號判處有期徒刑十月，經
    最高法院以九十一年臺上字第九五六號駁回上訴確定，於九
    十二年二月十八日假釋付保護管束，於九十二年四月一日保
    護管束期滿，執行完畢，有卷附臺灣高等法院被告全國前案
    紀錄表、臺灣臺中地方法院檢察署刑案資料查註紀錄表可憑
    ，其等受有期徒刑之執行完畢後，五年內再犯本件有期徒刑
    以上之罪，均為累犯，均應依法遞加重其刑。爰審酌被告二
    人素行非佳，犯罪之動機、竊取他人財物之次數，被告庚○○共犯案九件，被告辛○○犯案六件，所竊得財物之價值，
    及事後尚未賠償被害人，惡性非輕，惟考及被告二人犯罪後
    均坦承犯行，態度尚稱良好等一切情狀，各量處如主文所示
    之刑，以示懲儆。又被告庚○○前於八十五年、八十六年有
    竊盜前科，臺灣高等法院被告全國前案紀錄表、臺灣臺中地
    方法院檢察署刑案資料查註紀錄表在卷可參，本件雖有連續
    多次竊盜犯行，惟其就本件竊盜犯行均能坦承不諱，於警詢
    中主動供出本件多件竊盜犯行，尚難認有犯罪之習慣，且本
    案對被告庚○○判處有期徒刑一年六月之適當刑罰，已足對
    其產生矯正策勵之作用，亦無依竊盜犯贓物犯保安處分條例
    之規定宣告強制工作三年必要，附此敘明。
三、扣案之眼鏡一副、筆記本一本、紅色方格手提袋一個、黑色
    半罩式安全帽一頂、藍色雨衣一件，雖係被告庚○○所有之
    物；扣案之銀色全罩式安全帽一頂、綠色雨衣一件，雖係被
    告辛○○所有之物品，然被告庚○○、辛○○均否認該等物
    品與本件竊盜案件相關，僅係其日常外出所使用之物品，且
    本院亦查無其他積極證據足以證明，該等物品確係被告二人
    特意用供犯本件竊盜案件所用之物品，是就該等物品本院自
    無從予以宣告沒收，末此敘明。
據上論斷，應依刑事訴訟法第二百七十三條之一第一項、第二百
九十九條第一項前段，刑法第二十八條、第五十六條、第三百二
十條第一項、第四十七條，罰金罰鍰提高標準條例第一條前段，
判決如主文。
中　　華　　民　　國　　94　　年　　11　　月　　4 　　日
                        臺灣臺中地方法院刑事第五庭
                                法  官  劉麗瑛
上正本證明與原本無異。
如不服本判決，應於送達後十日內向本院提出上訴狀（須附繕本
），上訴於臺灣高等法院臺中分院。
                                書記官  游智凱
中　　華　　民　　國　　94　　年　　11　　月　　4 　　日
附錄論罪科刑法條
刑法第三百二十條第一項
意圖為自己或第三人不法之所有，而竊取他人之動產者，為竊盜
罪，處五年以下有期徒刑、拘役或五百元以下罰金。
【附表】
┌──┬────┬────┬───┬─────┬─────┐
│編號│犯罪時間│犯罪地點│被害人│竊盜之財物│ 竊盜方法 │　          │
├──┼────┼────┼───┼─────┼─────┤
│ 一 │94年3月 │臺中市西│癸○○│腰包1只（ │辛○○騎乘│            │
│　　│18日21時│屯區河南│　　　│內有現金新│機車搭載陳│　　        │
│　　│25分許　│路與西屯│　　　│臺幣20000 │安琪前往，│            │
│　　│　　　　│路口「臺│　　　│元、信用卡│由庚○○下│            │
│　　│　　　　│塑加油站│　　　│簽帳單1000│手行竊。  │            │
│　　│　　　　│漢村站」│　　　│0 元）　　│　　      │            │
│　　│　　　　│內　　　│　　　│　　　　　│　　　　　│            │
├──┼────┼────┼───┼─────┼─────┤
│ 二 │94年4月 │臺中市西│壬○○│腰包1只（ │辛○○騎乘│            │
│　　│29日23時│屯區環中│　　　│內有現金　│機車搭載陳│　          │
│　　│45分許　│路1286號│　　　│8160 元） │安琪前往，│            │
│　　│　　　　│「臺塑加│　　　│　　　　　│由庚○○下│            │
│　　│　　　　│油站」內│　　　│　　　　　│手行竊。  │            │
│　　│　　　　│一號收費│　　　│　　　　　│　　      │            │
│　　│　　　　│亭      │　　　│　　　　　│　　　　　│            │
├──┼────┼────┼───┼─────┼─────┤
│ 三 │94年5月 │臺中市西│己○○│錢包1只（ │庚○○一人│            │
│　　│3日凌晨2│屯區河南│　　　│內有現金　│下手行竊。│　　　　    │
│　　│時許    │路與西屯│　　　│9000 元） │　　　　　│　　　　　　│
│　　│　　　　│路口「臺│　　　│　　　　　│　　　　　│　　　　　　│
│　　│　　　　│塑加油站│　　　│　　　　　│　　　　　│            │
│　　│　　　　│漢村站」│　　　│　　　　　│　　　　　│            │
│　　│　　　　│內　　　│　　　│　　　　　│　　　　　│            │
├──┼────┼────┼───┼─────┼─────┤
│ 四 │94年6月8│臺中市西│戊○○│現金32500 │辛○○騎乘│            │
│　　│日22時30│屯區中港│　　　│元　　　　│機車搭載陳│
│　　│分許　　│路三段　│　　　│　　　　　│安琪前往，│            │
│　　│　　　　│236之6號│　　　│　　　　　│由庚○○下│　          │
│　　│　　　　│「東大加│　　　│　　　　　│手行竊。  │            │
│　　│　　　　│油站」收│　　　│　　　　　│　　      │            │
│　　│　　　　│費亭內　│　　　│　　　　　│　　　　　│            │
├──┼────┼────┼───┼─────┼─────┤
│ 五 │94年7月 │臺中縣烏│子○○│現金7800元│庚○○一人│            │
│　　│3日13時 │日鄉沙田│　　　│　　　　　│下手行竊。│　　        │
│　　│30分許　│路167號 │　　　│　　　　　│　　　　　│            │
│　　│　　　　│「臺鹽加│　　　│　　　　　│　　　　　│            │
│　　│　　　　│油站」內│　　　│　　　　　│　　　　　│            │
├──┼────┼────┼───┼─────┼─────┤
│ 六 │94年7月 │臺中市中│乙○○│ＡＰＢＷ牌│庚○○一人│            │
│　　│8日0時許│港路一段│　　　│行動電話一│下手行竊。│　　　　    │
│　　│　　　　│56號「展│　　　│支、皮包一│　　　　　│　　　　　　│
│　　│　　　　│豪生活五│　　　│只（內有現│　　　　　│　　　　　　│
│　　│　　　　│金賣場」│　　　│金4000元、│　　　　　│　　　　　　│
│　　│　　　　│　　　　│　　　│身份證、駕│　　　　　│　　　　　　│
│　　│　　　　│　　　　│　　　│照、健保卡│　　　　　│　　　　　　│
│　　│　　　　│　　　　│　　　│、信用卡、│　　　　　│　　　　　　│
│　　│　　　　│　　　　│　　　│金融卡等物│　　　　　│            │
│　　│　　　　│　　　　│　　　│）、現金　│　　　　　│            │
│　　│　　　　│　　　　│　　　│4300 元　 │　　　　　│            │
├──┼────┼────┼───┼─────┼─────┤
│ 七 │94年7月 │臺中市西│丁○○│現金15255 │辛○○騎乘│            │
│　　│10日21時│屯區安和│　　　│元、回數票│機車搭載陳│            │
│　　│30 分許 │路51之8 │　　　│二本（價值│安琪前往，│            │
│　　│　　　　│號「安和│　　　│800元）　 │由庚○○下│　          │
│　　│　　　　│加油站」│　　　│　　　　　│手行竊。  │            │
│　　│　　　　│內　　　│　　　│　　　　　│　　      │            │
├──┼────┼────┼───┼─────┼─────┤
│ 八 │94年7月 │臺中市西│甲○○│腰包一只（│辛○○騎乘│            │
│　　│18日23時│區忠明南│　　　│內有現金　│機車搭載陳│　　　　　　│
│　　│許　　　│路14號「│　　　│2400 元） │安琪前往，│            │
│　　│　　　　│忠明圓環│　　　│　　　　　│由庚○○下│            │
│　　│　　　　│加油站」│　　　│　　　　　│手行竊。  │            │
│　　│　　　　│內　　　│　　　│　　　　　│　　      │            │
├──┼────┼────┼───┼─────┼─────┤
│ 九 │94年7月 │臺中市南│丙○○│現金36000 │辛○○騎乘│            │
│　　│19日20時│屯區工業│　　　│元）　　　│機車搭載陳│            │
│　　│40分　　│18路28之│　　　│　　　　　│安琪前往，│            │
│　　│　　　　│1號「嘉 │　　　│　　　　　│由庚○○下│　　        │
│　　│　　　　│大加油站│　　　│　　　　　│手行竊。  │            │
│　　│　　　　│」內　　│　　　│　　　　　│　　      │            │
└──┴────┴────┴───┴─────┴─────┘
